【裁判字號】    95,易,418
【裁判日期】    950608
【裁判案由】    傷害
【裁判全文】
臺灣臺北地方法院刑事判決               95年度易字第418號
公  訴  人  臺灣臺北地方法院檢察署檢察官
被      告  甲○○
上列被告因傷害案件，經檢察官聲請以簡易判決處刑（九十四年
度偵字第二三七七五號），本院認不宜以簡易判決處刑，改依通
常程序審理，判決如下：
    主    文
甲○○傷害人之身體，處有期徒刑參月，如易科罰金，以參佰元
折算壹日。
    事    實
一、甲○○於民國九十四年八月十六日十六時四十五分許，在臺
    北市○○路○段一六八巷麥當勞速食店內，因端餐盤時與丙○○因二人是否發生擦撞、丙○○是否打翻其咖啡等意見不
    一致而發生口角爭執，詎甲○○竟基於傷害人身體之犯意，
    將熱咖啡一杯往丙○○之左大腿處潑灑，致丙○○受有左大
    腿淺二度燙傷之傷害。
二、案經丙○○訴由臺北市政府警察局松山分局報告臺灣臺北地
    方法院檢察署檢察官聲請以簡易判決處刑，本院認不宜以簡
    易判決處刑，改依通常程序審理。
    理    由
甲、程序方面：
    按除顯有不可信之情況外，從事業務之人於業務上或通常業
    務過程所須製作之紀錄文書、證明文書，亦得為證據，刑事
    訴訟法第一百五十九條之四第二款定有明文。本案認定犯罪
    事實之供述證據，其中告訴人丙○○於國立臺灣大學醫學院
    附設醫院之急診病歷，雖屬傳聞證據，惟係屬該醫院外科醫
    師陳侯諭於其執行業務上所製作之紀錄文書，且係在告訴人
    在九十四年八月十六日十八時一分許，在麥當勞速食店與被
    告發生爭執後前往醫院急診，看診醫師依據告訴人之當時傷
    害狀況所為之記載，是亦無顯不可信之情形，自堪作為本案
    之證據。
乙、實體方面：
一、訊據被告甲○○矢口否認有何傷害告訴人丙○○之犯行，辯
    稱：當日係告訴人不小心擦撞到伊，後來伊欲請告訴人喝咖
    啡，告訴人卻自己把熱咖啡翻倒，伊沒有把熱咖啡潑灑在告
    訴人身上；告訴人當天所穿著之衣褲，並非如其於審理時庭
    呈之照片所示，告訴人病歷上所顯示之燙傷亦非伊所造成云
    云。
二、經查：
（一）被告於九十四年八月十六日十六時四十五分許，在臺北市
      ○○路○段一六八巷麥當勞速食店內，因端餐盤時與告訴
      人因故發生口角爭執，被告即將手上熱咖啡一杯往告訴人
      左大腿處潑灑等情，業據告訴人於本院審理時證稱：九十
      四年八月十六日下午，伊在八德路三段麥當勞速食店等伊
      之朋友來，約十六時四十五分許，伊至麥當勞速食店櫃臺
      處完成咖啡續杯後，轉身走向座位時，伊回頭查看朋友是
      否已到，可能因此阻擋到被告走路或是驚嚇說被告，被告
      就說伊打翻了他的咖啡，伊就跟被告說對不起，但被告還
      是持續說伊打翻了他的咖啡，但是事實上伊認為並沒有打
      翻被告之咖啡，後來伊回到座位，伊之先生也坐在那邊，
      被告口頭上還是一直念，且出現辱罵伊的話（公然侮辱部
      分未據告訴人提出告訴），伊很生氣，就過去站在被告之
      右前方，質問他說什麼，二人就吵起來，後來被告拿一杯
      熱咖啡說要請伊喝，伊不予理會，被告就把該杯熱咖啡平
      行往前直接潑向伊，讓伊很痛等語（見本院卷第三七頁正
      反面）；核與證人即被告之配偶丁○○於本院審理時證述
      ：當天下午，伊接到告訴人之電話得知她在麥當勞速食店
      ，伊就前往麥當勞與告訴人見面，後來告訴人說要去拿咖
      啡，不久伊就聽到告訴人在櫃臺與用餐區○○道與被告發
      生爭執，二人一路走向用餐區的座位時，還是在爭執他們
      二人有無擦撞，告訴人向伊表示她並沒有撞到被告，也沒
      有打翻被告的咖啡，伊就勸告訴人不要跟被告吵，後來伊
      聽到被告用髒話罵告訴人，告訴人就大聲向被告說「你說
      什麼」，後來被告可能理虧，就對告訴人說「你喝咖啡，
      不要生氣」，突然間被告就拿咖啡往告訴人那邊潑去，告
      訴人說很燙，報警後伊還陪告訴人至醫院急診等語相符（
      見本院卷第三八頁反面、第三九頁）；是告訴人所指訴遭
      被告潑灑熱咖啡等情，自堪信為真實。
（二）而告訴人因遭被告潑灑熱咖啡，導致其受有左大腿淺二度
      燙傷之傷害一節，除據告訴人指訴外，復有國立臺灣大學
      醫學院附設醫院急診病歷一份在卷可憑（見本院卷第五五
      頁、第五六頁）。且當日告訴人所穿著之粉紅色上衣、白
      色九分長褲，亦確實留有遭咖啡潑灑之痕跡，此參告訴人
      於本院審理時庭呈之照片二幀即明（見第四四頁）；雖被
      告辯稱上開照片上所顯示之衣褲並非告訴人當日所穿著云
      云，然而，當日證人丁○○陪同告訴人前往醫院就診時，
      曾使用有照相功能之手機拍下就診情形，而手機照片上告
      訴人所穿著之衣褲，即與告訴人自稱當日穿著衣褲相同，
      此觀諸證人丁○○庭呈之手機翻拍照片即明（見本院卷第
      四七頁）；且證人丁○○、當日親見告訴人穿著之乙○○
      均證稱當日告訴人所穿著之衣褲，確實即如照片所示之粉
      紅色上衣、白色九分長褲（見本院卷第三九頁、第六○頁
      ），是被告上開所辯自無可採。徵諸前揭事證可知，告訴
      人係因遭被告潑灑熱咖啡而使得所穿著之衣褲占有咖啡漬
      ，被告左大腿所受之淺二度燙傷，與被告潑灑熱咖啡之行
      為，亦顯有因果關係。而以熱咖啡往人之身體直接潑灑，
      本可預見將造成人體燙傷，故被告以熱咖啡直接往告訴人
      之身體潑灑，確有傷害告訴人之故意，其理自明。至於告
      訴人提出之國立臺灣大學醫學院附設醫院診斷證明書，因
      屬傳聞證據，且不符合傳聞證據之例外規定，復為被告爭
      執其證據能力，因而本院未予採用為認定被告犯罪之證據
      ，惟因前揭國立臺灣大學醫學院附設醫院之急診病歷資料
      已足證明告訴人之傷害及就醫相關事宜，是本院認亦無再
      行傳訊製作診斷證明書醫師之必要，附此敘明。
（三）綜上，被告辯稱告訴人係自行翻倒熱咖啡導致受傷云云，
      純屬卸責之詞，洵無足取。本件事證明確，被告故意傷害
      告訴人之犯行，堪以認定。
三、核被告所為，係犯刑法第二百七十七條第一項之傷害罪。爰
    審酌被告犯後猶飾詞卸責，否認犯行，毫無悔意，兼衡被告
    之犯罪動機、目的、手段、智識程度等一切情狀，量處如主
    文所示之刑，並諭知易科罰金之折算標準。
據上論斷，應依刑事訴訟法第四百五十二條、第二百九十九條第
一項前段，刑法第二百七十七條第一項、第四十一條第一項前段
，罰金罰鍰提高標準條例第一條前段、第二條，判決如主文。
本案經檢察官詹喬偉到庭執行職務。
中    華    民    國   九十五   年    六    月   八   日
                      臺灣臺北地方法院刑事第一庭
                          審判長法  官  陳興邦
                                法  官  吳秋宏
                                法  官  劉素如
上正本證明與原本無異。
如不服本判決，應於判決送達後10日內向本院提出上訴狀（應抄
附繕本）。告訴人或被害人如對於本判決不服者，應具備理由請
求檢察官上訴，其上訴期間之計算係以檢察官收受判決正本之日
期為準。
                                書記官  劉甄庭
中    華    民    國   九十五   年    六    月   九   日
附錄本案論罪法條


司法院資訊處製作；財團法人民間司法改革基金會備份。
